# 应收款项融资（应收票据）坏账相关问题

提问人：hzxshck 时间：2020-02-18 18:03:31
老师好，想请教一下，企业部分商业承兑汇票和银行承兑汇票频繁用于背书或贴现，期初是否是将原应收票据扣减坏账准备的净值重分类至应收账款融资，原已计提进入损益的坏账准备调整至其他综合收益，本期如需继续计提坏账准备时借记其他综合收益，贷记应收款项融资？

回答人：chenyiwei
如果背书、贴现可满足终止确认条件，则可分类为应收款项融资。或者，如果该企业有明确的政策规定哪些出票人开具的票据应当用于背书和贴现，则这部分应收票据应归类为以公允价值计量且其变动计入损益的金融资产，列报为交易性金融资产。
应收款项融资是以公允价值计量的金融资产，确认公允价值变动计入其他综合收益；同时针对信用风险确认信用减值损失，借记信用减值损失，贷记其他综合收益——信用减值准备。

提问人：zhongzhao433 时间：2021-01-20 12:10:00
1 、陈版，如果背书、贴现可满足终止确认条件，则可分类为应收款项融资。这个不是很了解，为什么终止确认了还是得放到应收款项融资？那和不终止确认有什么确认区别？
2 、例如收到工商银行的银行承兑汇票 100 万，转给供应商，那满足终止确认条件，但是期末需要重分类为应收款项融资，期末分录是不是借：应收账款融资 100 贷：其他流动负债 100 ？
3 、不满足终止确认条件，收到小银行的银行承兑汇票 100 万，转给供应商，那不满足终止确认条件，期末分录是不是借：应收票据 100 贷：其他流动负债 100 ？

回答人：chenyiwei
1 、应收款项融资是一个会计科目名，代表一类金融资产的业务模式。 2 、期末已经背书转让且符合终止确认条件，已不再确认为资产，不存在此处重分类问题。 3 、是。